【裁判字號】    89,易更,16
【裁判日期】    890704
【裁判案由】    毒品危害防制條例
【裁判全文】
臺灣臺中地方法院刑事判決                          八十九年度易更字第一六號
    公  訴  人  臺灣臺中地方法院檢察署檢察官
    被      告  甲○○
右列被告因違反毒品危害防制條例案件，經檢察官聲請簡易判決處刑（八十八年度毒
偵字第一七四八號），本院認不宜以簡易判決處刑，改依通常程序判決，前經本院於
八十九年二月二十五日以八十九年度易字第五八０號判決不受理，公訴人不服提起上
訴，經臺灣高等法院台中分院撤銷原判決發回更審後，本院判決如左：
    主  文
甲○○連續施用第二級毒品，累犯，處有期徒刑捌月。扣案之安非他命壹包（含袋重
約零點捌公克），沒收銷燬之。
    事  實
一、甲○○曾於民國八十四年間，因違反麻醉藥品管理條例案件，經本院判處有期徒
    刑八月確定，於八十六年一月十八日執行完畢。猶不知悔改，復因施用毒品案件
    ，經本院裁定送觀察、勒戒，認無繼續施用毒品傾向，經臺灣臺中地方法院檢察
    署檢察官以八十七年度偵字第二一八七三號、八十八年度偵字第一八一三號為不
    起訴處分確定後；嗣又繼續施用毒品，經本院以八十八年度毒聲字第九九八號裁
    定再送觀察、勒戒後，認有繼續施用毒品傾向，又分別經本院以八十八年度毒聲
    字第一五六○號裁定令入戒治處所施以強制戒治，及以八十八年度易字第一四四
    七號判處有期徒刑陸月，如易科罰金以三百元折算壹日確定。嗣甲○○自八十八
    年四月九日起，送臺灣臺中女子戒治所強制戒治，已滿三月，其成效經評定為合
    格，無繼續戒治之必要，由本院以八十八年度毒聲字第四四二五號裁定甲○○停
    止戒治，所餘戒治期間，付保護管束。詎甲○○明知安非他命已列為毒品危害防
    制條例第二條第二項第二款所稱之第二級毒品，竟基於施用毒品之概括犯意，於
    保護管束期間內，自八十八年十一月二日凌晨三時許起，至同年月三日下午四時
    許止（起訴書誤載為八十八年十一月一日起至八十八年十一月三日下午五時許止
    ），在臺中市○區○○路一０二號住處，以將安非他命置於吸食器內，以火燒烤
    產生燻煙，再吸食該燻煙之方式，連續施用第二級毒品安非他命三次。迨於八十
    八年十一月三日下午五時許，在上址為警查獲，並扣得安非他命一包（含袋重約
    零點八公克）。
二、案經台中市警察局第二分局報告台灣台中地方法院檢察署檢察官偵查起訴。
    理  由
一、訊據被告甲○○對於右揭連續施用第二級毒品之犯行坦承不諱，且被告於被查獲
    時所採集之尿液，經送檢驗結果，確呈甲基安非他命陽性反應，有台中市衛生局
    煙毒尿液檢驗成績書一紙附卷足稽，並有安非他命一小包（含袋重約零點八公克
    ）扣案佐證，罪證明確，被告犯行，洵堪認定。
二、核被告所為，係犯毒品危害防制條例第十條第二項之施用第二級毒品罪。又被告
    前因施用毒品案件，經本院裁定送觀察、勒戒，認無繼續施用毒品傾向，由臺灣
    臺中地方法院檢察署檢察官於八十八年一月三十日，以八十七年度偵字第二一八
    七三號、八十八年度偵字第一八一三號為不起訴處分確定後；嗣又繼續施用毒品
    ，復經本院以八十八年度毒聲字第九九八號裁定再送觀察、勒戒後，認有繼續施
    用毒品傾向，又分別經本院以八十八年度毒聲字第一五六○號裁定，令入戒治處
    所施以強制戒治，及以八十八年度易字第一四四七號判處有期徒刑六月，如易科
    罰金以三佰元折算一日，被告對本院上開判決不服提出上訴後，由臺灣高等法院
    臺中分院以八十八年度上易字第二○二八號案審理，惟被告於審理中之八十八年
    九月十三日撤回上訴，而告確定，此有上開裁定書及判決書以及本院被告全國全
    案紀錄表各一份在卷可稽。而被告甲○○前因違反毒品危害防制條例案件，經本
    院以上開八十八年度毒聲字第一五六○號裁定令入戒治處所施以強制戒治，自八
    十八年四月九日起送臺灣臺中女子戒治所強制戒治，已滿三月，其成效經評定為
    合格，無繼續戒治之必要，而由本院以八十八年度毒聲字第四四二五號裁定甲○
    ○停止戒治，所餘戒治期間，付保護管束，亦有該裁定書一份在卷可稽，其再犯
    本件施用毒品之罪，係三犯毒品危害防制條例第十條第二項之罪，不適用先行裁
    定送觀察、勒戒之規定，而應逕予論罪科刑，此觀毒品危害防制條例第二十條第
    三項前段規定自明。又其先後三次施用第二級毒品安非他命之犯行，時間緊接，
    犯罪構成要件相同，顯係基於概括犯意反覆為之，應依連續犯之規定論以一罪，
    並加重其刑。其施用前持有安非他命之低度行為，為其後施用之高度行為所吸收
    ，不另論罪。被告曾於八十四年間，因違反麻醉藥品管理條例案件，經本院判處
    有期徒刑八月確定，於八十六年一月十八日執行完畢，有台灣台中地方法院檢察
    署刑案資料查註記錄表可按，其於有期徒刑執行完畢後，五年以內再犯本件有期
    徒刑以上之罪，為累犯，應依刑法第四十七條規定遞加重其刑。爰審酌被告有施
    用毒品之不良素行，犯罪之動機、手段，施用毒品本係自戕行為，對他人法益尚
    無具體危害，惟一再施用毒品不知悔改，及坦承犯行之犯後態度等一切情狀，量
    處如主文所示之刑。扣案之安非他命一小包（含袋重約零點八公克），為第二級
    毒品，不論屬於犯人與否，應依毒品危害防制條例第十八條第一項前段規定沒收
    銷燬之。
據上論斷，應依刑事訴訟法第四百五十二條、第二百九十九條第一項前段，毒品危害
防制條例第十條第二項、第十八條第一項前段、第二十條第三項前段、刑法第十一條
前段、第五十六條、第四十七條，判決如主文。
本案經檢察官劉志文到庭執行職務。
中      華      民      國    八十九    年      七      月      四      日
                                      臺灣臺中地方法院刑事第四庭
                                          審判長法  官  蕭  志  鋒
                                                法  官  卓  進  仕
                                                法  官  許  月  馨
右正本證明與原本無異。
如不服本判決，應於判決送達後十日內向本院提出上訴狀，上訴於臺灣高等法院臺中
分院( 須附繕本 )。
                                                書記官
中      華      民      國    八十九    年      七      月五      日
附錄論罪科刑法條毒品危害防制條例第十條第二項：
施用第二級毒品者，處三年以下有期徒刑。


司法院資訊處製作；財團法人民間司法改革基金會備份。
